【裁判字號】    95,上訴,949
【裁判日期】    950517
【裁判案由】    毒品危害防制條例
【裁判全文】
臺灣高等法院臺中分院刑事判決         95年度上訴字第949號
上  訴  人
即  被  告  乙○○
                    （另案羈押於臺灣南投看守所）
上列上訴人因違反毒品危害防制條例案件，不服臺灣南投地方法
院95年度訴字第109號中華民國95年3月30日第一審判決（起訴案
號：臺灣南投地方法院檢察署94年度毒偵字第1685號），提起上
訴，本院判決如下：
    主      文
上訴駁回。
    事實及理由
一、本案經本院審理結果，認第一審判決認事用法及量刑均無不
    當，應予維持，並引第一審判決書記載之事實、證據及理由
    。（如附件）
二、被告上訴意旨略以：伊係單親家庭，有二位就讀國小孩子及
    年邁母親需要照顧，請求從輕量刑，給予自新機會云云。然
    查：被告前於九十二年間即有施用毒品移送觀察勒戒紀錄，
    其於九十三年間，再因違反毒品危害防制條例連續施用第一
    級毒品及施用第二級毒品案件，經法院分別判處有期徒刑八
    月、三月確定；復於同年間因竊盜案件，經法院判處有期徒
    刑五月確定，嗣定應執行有期徒刑一年二月確定，於九十四
    年六月十三日因縮短刑期假釋出監等情，有臺灣高等法院被
    告前案紀錄表、臺灣南投地方法院檢察署刑案資料查註紀錄
    表各一份附卷可憑。被告於五年內，猶無悔改之意再為本件
    犯行，本院認施用毒品，除戕害自身之健康、生命外，並已
    衍生危害家庭之不良後果，且損及社會、國家之整體利益，
    自應受相當之刑罰制裁，始符社會正義，參酌施用第一級毒
    品海洛因之法定刑為六月以上五年以下有期徒刑之罪，被告
    復因構成累犯及連續犯，分別加重及遞加其刑，原審審酌被
    告之素行、犯罪之動機、情節、所生危害及其他犯罪情節並
    犯後之態度等一切情狀，量處有期徒刑一年，量刑尚稱妥適
    ，被告上訴顯無理由，應予駁回。
三、據上論斷，應依刑事訴訟法第三百七十三條、第三百六十八
    條，判決如主文。
本案經檢察官甲○○到庭執行職務。
中    華    民    國    95    年    5     月    17    日
              刑事第四庭  審判長法  官  洪  耀  宗
                                法  官  江  德  千
                                法  官  劉  登  俊
上列正本證明與原本無異。
如不服本判決應於收受送達後十日內向本院提出上訴書狀，其未
敘述上訴之理由者並得於提起上訴後十日內向本院補提理由書（
均須按他造當事人之人數附繕本）。
                                書記官  粘  銘  環
中    華    民    國    95    年    5     月    18    日
                                                      Ｒ
附件
臺灣南投地方法院刑事判決               95年度訴字第109號
公  訴  人  臺灣南投地方法院檢察署檢察官
被      告  乙○○  男  42歲（民國○○年○月○日生）
                    身分證統一編號：Ｚ000000000號
                    住南投縣草屯鎮○○路52號
                    居南投縣草屯鎮○○路47之67號
                    （現另案羈押在臺灣南投看守所）
上列被告因違反毒品危害防制條例案件，經檢察官提起公訴（九
十四年度毒偵字第一六八五號），嗣被告於準備程序中就被訴、
擴張之事實均為有罪陳述，經本院合議庭裁定由受命法官獨任進
行簡式審判程序，判決如下：
    主      文
乙○○連續施用第一級毒品，累犯，處有期徒刑壹年。
扣案第一級毒品海洛因貳包（淨重共計零點壹貳公克，空包裝重
共計零點肆柒公克）均沒收銷燬之。
    事實及理由
一、本件犯罪事實及證據，除犯罪事實關於乙○○連續施用第一
    級毒品海洛因部分應補充、擴張為「乙○○基於施用第一級
    毒品海洛因之概括犯意，自民國九十四年九月中旬某日某時
    許起，至九十五年三月三日某時許止，依約一天二次之頻率
    ，在南投縣南投縣草屯鎮○○路四七之六七號住處，以將海
    洛因摻入香菸內點火吸食及將海洛因摻水置入注射針筒內注
    射血管等方式，連續施用海洛因多次」，查獲扣案物品部分
    補充為「扣得海洛因二包（淨重共計零點一二公克，空包裝
    重共計零點四七公克）」；證據部分補充「被告乙○○於本
    院九十五年三月十三日準備程序及審理中均坦承犯行，核與
    其他證據相符而可採」，並補充「扣案疑似海洛因之白粉二
    包，經送法務部調查局鑑定結果，均確含海洛因成分，淨重
    共計零點一二公克，空包裝重共計零點四七公克，有該局九
    十五年二月七日調科壹字第九七○○○二九四一號鑑定通知
    書一份附於本院卷可憑」外，餘均引用檢察官起訴書之記載
    如附件。
二、論罪科刑之理由：
  (一)按海洛因屬毒品危害防制條例第二條第二項第一款所指之第
    一級毒品，不得非法施用。核被告乙○○施用海洛因之所為
    ，係犯違反毒品危害防制條例第十條第一項之施用第一級毒
    品罪。其施用前持有海洛因毒品之低度行為，為施用之高度
    行為所吸收，不另論罪。被告前後多次施用海洛因毒品之犯
    行，時間緊接，方法相同，觸犯構成要件相同之罪，顯係基
    於概括犯意而為，係連續犯，應依刑法第五十六條之規定，
    以一罪論，並加重其刑。又被告自白連續施用海洛因毒品，
    超過起訴犯罪事實以外之部分，業據公訴檢察官當庭擴張犯
    罪事實，且與起訴事實具有連續犯之裁判上一罪關係，為起
    訴效力所及，本院自應併予審酌，附此敘明。
  (二)被告前於九十三年間，因違反毒品危害防制條例連續施用第
    一級毒品及施用第二級毒品案件，經本院以九十三年度訴字
    第二二三號判決分別判處有期徒刑八月、三月確定；復於同
    年間因竊盜案件，經本院以九十三年度易字第三○六號判決
    判處有期徒刑五月確定。上揭案件所各處之有期徒刑並經本
    院以九十三年度聲字第五六一號裁定定應執行有期徒刑一年
    二月確定。被告於九十三年六月二十五日入監服刑，並於九
    十四年六月十三日因縮短刑期假釋出監，而於同年七月二十
    五日假釋期滿未經撤銷，以已執行論等情，有臺灣高等法院
    被告前案紀錄表、臺灣南投地方法院檢察署刑案資料查註紀
    錄表各一份附本院卷、偵查卷內可憑。其於有期徒刑執行完
    畢後五年內，再犯本件有期徒刑以上之罪，為累犯，應依刑
    法第四十七條規定，加重其刑，並遞加重其刑。
  (三)爰審酌被告：(1)甫因施用毒品犯行，經觀察、勒戒執行完畢
    ，仍無視國家杜絕毒品之政策，猶再連續施用第一級毒品海
    洛因；(2)惟施用毒品係對於自身健康之戕害行為，對他人權
    益損害非鉅；(3)犯後尚知坦承犯行之態度等一切情狀，量處
    如主文所示之刑。
  (四)查獲扣案之海洛因二包（淨重共計零點一二公克，空包裝重
    共計零點四七公克）經法務部調查局鑑定後均確係毒品，業
    如前述，均應依毒品危害防制條例第十八條第一項前段規定
    沒收銷燬之。
三、依刑事訴訟法第二百七十三條之一第一項、第二百九十九條
    第一項前段、第三百十條之二、第四百五十四條第二項，毒
    品危害防制條例第十條第一項、第十八條第一項前段，刑法
    第十一條、第五十六條、第四十七條，判決如主文。
四、如不服本件判決，得自收受送達之日起十日內，向本院提起
    上訴。
本案經檢察官劉聰熙到庭執行職務
中   華   民   國    九十五   年    三   月   三十    日
                          臺灣南投地方法院刑事第三庭
                              法  官  廖健男
上正本證明與原本無異。
如不服本判決，應於判決送達後10日內向本院提出上訴狀（應抄
附繕本）。告訴人或被害人如對於本判決不服者，應具備理由請
求檢察官上訴，其上訴期間之計算係以檢察官收受判決正本之日
期為準。
中   華   民   國    九十五   年    三   月   三十    日
                              書記官
參考法條：
毒品危害防制條例第十條
施用第一級毒品者，處 6 月以上 5 年以下有期徒刑。
施用第二級毒品者，處 3 年以下有期徒刑。


司法院資訊處製作；財團法人民間司法改革基金會備份。
